# 请教陈版：政府拆迁+换入新房+差价补偿财税处理

提问人：nenhui 时间：2017-12-15 21:26:04
@政府对本单位房屋土地进行征收，同时置换新房；本单位原房屋（含土地）原值 600 万，折旧 300 万，净值 300 万（评估价值 500万）；政府确定的拆迁补偿费 2100 万，置换新房评估值 2000 万；由房管局、本单位、第三方（房源方）签订三方协议，本单位房屋由政府征收，本单位支付第三方（房源方） 2000 万，拆迁补偿费与置换新房差价 100 万由房管局支付给本单位。合同执行过程，本单位仅收到房管局 100 万差价补偿费，未收到剩余与新房源等值的补偿费 2000 万元（此款由房管局直接支付第三方），也未支付第三方房款。实质上就是一个政府搬迁+资产置换+差价补偿的过程。本单位账务处理为： 1 、借：固定资产清理 300 万 借：累计折旧 300万 贷：固定资产（旧资产） 600 万 2 、借：固定资产（新资产） 2000 万 贷：固定资产清理 2000 万 3 、借：固定资产清理 1700 万贷：递延收益 1700 万 4 、收到房管局 100 万差价时，借：银行存款 100 万，贷：营业收入－政府补助 100 万。会计准则解释 3 ：企业因城镇整体规划、库区建设、棚户区改造、沉陷区治理等公共利益进行搬迁，收到政府从财政预算直接拨付的搬迁补偿款，应作为专项应付款处理。其中，属于对企业在搬迁和重建过程中发生的固定资产和无形资产损失、有关费用性支出、停工损失及搬迁后拟新建资产进行补偿的，应自专项应付款转入递延收益，并按照《企业会计准则第 16 号——政府补助》进行会计处理。企业取得的搬迁补偿款扣除转入递延收益的金额后如有结余的，应当作为资本公积处理。请问陈版： 1 、本单位账务处理是否正确?2、递延收益是否确认1700 万，是 2000 万（如果是 2000 万，则还要确认营业外支出 300 万?），还是 2100 万元?3、收到房管局 100 万差价是否可以视为对新建资产进行补偿，作为递延收益处理，还是作为资本公积处理?4、本事项是否涉及相关税费?

回答人：chenyiwei
假设此次搬迁属于政策性搬迁，且旧房评估值、新房市场价的确定都是合理的，也不考虑搬迁过程中的其他损失和费用性支出，且确定无需再向第三方补差价，则本公司实际收到的补偿为 2100 万（=新房价值 2000 万+现金 100 万），扣除旧房账面价值损失 300 万后，剩余的 1800 万元应计入递延收益，在新房的折旧年限内摊销，确认各年度的其他收益。

提问人：nenhui 时间：2018-01-02 12:23:27
那请教陈版： 根据财政部关于修订印发一般企业财务报表格式的通知（财会〔 2017 〕 30 号） “新增“资产处置收益”行项目，反映企业出售划分为持有待售的非流动资产（金融工具、长期股权投资和投资性房地产除外）或处置组时确认的处置利得或损失，以及处置未划分为持有待售的固定资产、在建工程、生产性生物资产及无形资产而产生的处置利得或损失。” 那么：在 2017 年度我们是否在“资产处置收益”中体现这个事项的资产处理收益（或损失），如何体现呢?

回答人：chenyiwei
目前此问题不明确。但个人倾向于认为：搬迁补偿是综合性的，如果能够明确识别对应于原资产补偿的部分，则差额可以计入资产处置损益；反之如不能明确区分的，则不单列资产处置损益。